# 募集项目的资金用于暂时补流，相关利息能否资本化

提问人：夏言 201903201903 时间：2020-09-24 10:15:35
陈版，您好，假如我募集说明书上写了 12 亿元用于募投项目的建设，那这 12 个亿属于专门借款，募集资金到账后，公司开董事会决议通过一个议案，该议案是将其中 5 亿元用于暂时补流，请问一下这用于暂时补流的 5 亿元扔符合专门借款的定义吗？我是倾向于将其对应的利息费用化处理，但是企业认为这个 5 亿元符合专门借款定义（因为募集说明书上写了）仍属于专门借款，不愿资本化，但是准则上无针对这一块的规定，我目前没找到关于这一块明确的规定或者条文能说服企业

回答人：chenyiwei
严格来说，这部分用于暂时补流的发债募集资金在补流期间的利息支出不应资本化。从原则上说，这部分利息支出并不是使相关固定资产达到预定可使用状态所必要的合理支出。